# 国有企业改制账务处理

提问人：勤快 ya88 时间：2017-03-16 13:48:04
国有企业改制时含有一个下属全资子公司，子公司已完成国有企业改制。经过评估后，子公司资不抵债，净资产为负数。请问此时对母公司进行国有企业改制时，长期股权投资账面价值该如何确认？（是否应调整为零？）改制时点的净资产是否一定调整为与评估报告净资产金额一致？
该贴已经同步到 勤快yaya88的微博

回答人：chenyiwei
改制后母公司个别报表层面对该子公司的长期股权投资成本仍按基准日评估值确定（但不可为负数，最多为零）。合并报表层面，再将该子公司的各项资产、负债还原为原账面价值，将评估增值予以冲减资本公积，并将母公司在该子公司的超额亏损中应分担的份额体现在合并报表层面的所有者权益中。

提问人：勤快 ya88 时间：2017-03-17 16:14:11
那么请问陈老师，对于母公司个别报表，超过长期股权投资零的部分亏损额该如何体现？

回答人：chenyiwei
如果母公司需对子公司的超额亏损承担责任的，则按或有事项准则规定确认预计负债并计入当期损益。